# 代建资产问题

提问人：stacton202 时间：2023-01-11 09:39:19
请教陈老师，如企业与政府约定，代建资产建成后前 3 年为租赁，按年支付租金，每年政府对该租金给予补贴， 3 年后企业按造价及成新率回购；初始确认时，企业按将要支付的租金及回购价确认使用权资产和租赁负债，每年计提折旧和利息费用，对于每年收到的政府租金补贴，计入其他收益？

回答人：chenyiwei
本案例中，租赁、租金补贴和日后的回购是一揽子交易安排，因此企业从一开始就获得了该租赁资产所有权上的主要风险和报酬，应将日后的回购款预计后纳入使用权资产和租赁负债的初始计量。
相应地，政府对前几年租金的补贴应认定为是与资产相关的政府补助，其补贴的前几年租金实际上是资产购建价款的一部分，因此应确认为递延收益，后续在该房屋的整体使用年限内摊销，而不能在收到时计入当年的其他收益。